# 转让基金合伙企业未来收益权会计处理

提问人：shichengqi 时间：2021-08-13 23:33:05
案例背景：A公司作为LP持有多家基金合伙企业份额，且已实缴，合计持有 3 亿份基金份额，账面在“交易性金融资产”核算。A公司持有该类合伙企业的目的主要系统通过开展创业投资业务以实现合伙人经济利益最大化。 2020 年度，A公司与B公司签订《财产份额未来收益权转让协议》（以下简称“协议”），协议约定A公司将持有的上述财产份额的未来收益权以 3 亿元的价格转让给B公司。合同的主要条款如下：
（ 1 ）基金未来收益权：系指A公司基于基础合同（基金合伙企业成立时签订的合伙协议）所能获得经济利益的权利，以及B公司就本协议受让的经济利益的权利；
（ 2 ）各方一致同意，自B公司支付的转让价款到达A公司指定账户之时，本协议项下的基金未来收益权转让至B公司名下，B公司对其所受让部分的基金未来收益权享有合法的权利；
（ 3 ）A公司应继续遵守并履行与其基于基础合同应履行的全部义务和法律责任。B公司对受让的财产份额未来收益不负任何义务或法律责任，亦不须承担A公司作为合伙人或股东应承担的任何义务。
请教陈版主：（ 1 ）A公司收到未来收益转让价款 3 亿元时，该如何处理？计入其他应付款是否合适，原因是？（ 2 ）基于这种收益权而非所有权转让的实物案例，有没有其他什么事项需要注意的。谢谢！

回答人：chenyiwei
1 、应谨慎判断该基金份额所有权上的主要风险和报酬是否已经转移给受让方，据此确定能否将该项金融资产终止确认，并确认终止确认损益。如果不满足终止确认条件的，则收到的款项应确认为负债。
2 、此类收益权转移安排应能够证明其具有合理的商业逻辑和商业理由，并确保后续的实质代持安排的合规性，以及对于A在法律上继续享有的表决权等其他权利的行使做好安排。